# 请教陈版：关于第二类限制性股票

提问人：zhanlianke 时间：2022-12-20 18:32:49
上市公司 2021 年 8 月授予员工第二类限制性股票，假设授予日股票公允价格 100 元，授予价格（行权价） 60 元，服务期 3 年， 2021 年年报公司按BS模型确认了 2021 年8-12月的限制性股票激励费用（借：管理费用，贷：资本公积）， 2022 年公司股票价格下跌截至2022/12/31股价跌到 45 元，那么请问陈版， 2022 年年报时，根据资产负债表日累计确认成本费用总额 =预计可行权股票期权数量 ×授予日权益工具的公允价值 ×（授予日至资产负债表日期间 /等待期）中，预计可行权股票期权数量应该预估为 0 ， 2022 年不确认限制性股票激励费用并冲回 2021 年8-12月已确认的限制性股票激励费用？

回答人：chenyiwei
不应这样理解。
预计可行权股票期权数量，是指预计可满足股权激励方案中规定的服务期限条件和非市场业绩条件，因而激励对象有权行权的股票期权数量，即只考虑服务期限条件和非市场业绩条件能否满足。因股价下跌到行权价以下而导致激励对象丧失行权意愿的情况不在考虑因素之内。因此 2022 年内对预计可行权股票期权数量不能预估为 0 ，应继续正常确认股份支付费用。